【裁判字號】    97,易,146
【裁判日期】    970411
【裁判案由】    違反毒品危害防制條例
【裁判全文】
臺灣新竹地方法院刑事判決               97年度易字第146號
公  訴  人  臺灣新竹地方法院檢察署檢察官
被      告  甲○○
                      號(
上列被告因違反毒品危害防制條例案件，經檢察官提起公訴（97
年度毒偵字第98、108 、246 號），本院依簡式審判程序判決如
下：
   主  文
甲○○施用第二級毒品，累犯，處有期徒刑陸月；又施用第二級
毒品，累犯，處有期徒刑陸月；又施用第二級毒品，累犯，處有
期徒刑陸月。應執行有期徒刑壹年參月。
   事  實
一、甲○○前於民國87年間因違反毒品危害防制條例之施用第二
    毒品案件，經依本院87年度毒聲字第237 號裁定送觀察、勒
    戒後，認無繼續施用毒品之傾向，經臺灣新竹地方法院檢察
    署檢察署檢察官於87年10月13日，以87年度偵緝字第184 號
    為不起訴處分確定。又於同年再度因施用毒品案件，經臺灣
    彰化地方法院以87年度毒聲字第2517號裁定送觀察勒戒，認
    無繼續施用毒品之傾向，經臺灣彰化地方法院檢察署檢察官
    於88年1 月13日，以88年度偵字第283 號為不起訴處分確定
    。復於88年間，再因施用毒品案件，經依本院88年度毒聲字
    第305 號裁定令入戒治處所施以強制戒治，於89年9 月28日
    戒治期滿；刑責部分則經本院於88年4 月29日以88年度易字
    第225 號判決判處有期徒刑4 月，嗣經臺灣高等法院以88年
    度上易字第2843號駁回上訴確定。又於89年間再因違反毒品
    危害防制條例之施用第二級毒品安非他命案件，經本院於89
    年9 月20日，以89年度簡上字第65號判決判處有期徒刑6 月
    確定，2 案接續執行，於90年7 月28日執行完畢。再於91年
    間因違反毒品危害防制條例之施用第二級毒品安非他命案件
    ，經臺灣新竹地方法院檢察署檢察官起訴並聲請強制戒治，
    經依本院91年度毒聲字第576 號裁定令入戒治處所施以強制
    戒治，於92年9 月1 日戒治期滿；刑責部分則經本院於91年
    10 月3日，以91年度易字第419 號判決判處有期徒刑7 月，
    於93年6 月28日縮刑期滿執行完畢。復於94年11月間又因違
    反毒品危害防制條例之施用第二級毒品安非他命案件，經本
    院於95年1 月27日以95年度易字第34號判決判處有期徒刑10
    月。復於95年3 月間再度因違反毒品危害防制條例之施用第
    二級毒品安非他命案件，經本院於95年9 月18日以95年度易
    字第393 號判決判處有期徒刑1 年，嗣經本院於96年7 月24
    日以96年度聲減字第642 號裁定減刑為有期徒刑6 月。上開
    2 案（即有期徒刑10月、6 月）接續執行至96年8 月17日執
    行完畢。
二、詎甲○○仍不知悔悟，不僅未戒除吸毒惡習，反又基於施用
    第二級毒品安非他命之犯意，分別於96年10月18日下午3
    時20分許採尿前1 或2 日，在新竹縣關西鎮石光里6 鄰石岡
    子243 巷22號友人陳國峰之住處，96年10月23日凌晨0 時
    40分許採尿前2 或3 日，在友人陳國峰上開住處，96年10
    月23日下午2 時許，在新竹縣關西鎮坪林橋下，均以將第二
    級毒品安非他命放在鋁箔紙上、其下以火燒烤、再吸取煙霧
    之方式，施用第二級毒品安非他命各1 次。嗣分別於96年
    10月18日下午2 時10分許，在新竹縣關西鎮○○路○ 段191
    巷北二高橋下為警查獲。96年10月23日凌晨0 時15分許，
    在桃園縣龍潭鄉○○路○○段281 號前為警查獲。96年10
    月23日下午6 時許，在新竹縣關西鎮石光里6 鄰石岡子243
    巷22號友人陳國峰之住處為警查獲。其上開3 次為警查獲後
    經採尿送驗結果均呈安非他命陽性反應。
三、案經新竹縣政府警察局新埔分局報請臺灣新竹地方法院檢察
    署檢察官偵查暨桃園縣政府警察局龍潭分局報請臺灣桃園地
    方法院檢察署檢察官呈請台灣高等法院檢署察檢察長令移臺
    灣新竹地方法院檢察署檢察官偵查起訴。
   理  由
一、本件被告甲○○所犯為毒品危害防制條例第10條第2 項之施
    用第二級毒品安非他命罪，非死刑、無期徒刑、最輕本刑為
    3 年以上有期徒刑之罪，或高等法院管轄第一審之案件，被
    告於本院準備程序進行中，就被訴事實為有罪之陳述，經本
    院合議庭認合於新修正刑事訴訟法第273 條之1 第1 項之規
    定，裁定進行簡式審判程序，合先敘明。
二、認定犯罪事實所憑之證據及認定之理由：
（一）被告之自白：被告甲○○確於上述時間、地點，3 次施用
      第二級毒品安非他命之事實，業據被告於本院準備程序、
      簡式審理程序訊問時坦白承認。
（二）新竹縣警察局辦理煙毒、麻醉藥品案尿液送驗受檢人真實
      姓名代號對照表暨送驗登記簿2 紙、詮昕科技股份有限公
      司96年11月1 日（檢體編號096122、096126）之濫用藥物
      尿液檢驗報告2 件、桃園縣政府警察局龍潭分局被採尿人
      姓名編號對照表1 紙、台灣檢驗科技股份有限公司96年11
      月12日之濫用藥物尿液檢驗報告1 件，足資佐證。
（三）被告於87年間因違反毒品危害防制條例之施用第二毒品案
      件，經依本院87年度毒聲字第237 號裁定送觀察、勒戒後
      ，認無繼續施用毒品之傾向，經臺灣新竹地方法院檢察署
      檢察署檢察官於87年10月13日，以87年度偵緝字第184 號
      為不起訴處分確定。又於同年再度因施用毒品案件，經臺
      灣彰化地方法院以87年度毒聲字第2517號裁定送觀察勒戒
      ，認無繼續施用毒品之傾向，經臺灣彰化地方法院檢察署
      檢察官於88年1 月13日，以88年度偵字第283 號為不起訴
      處分確定。復於88年間，再因施用毒品案件，經依本院88
      年度毒聲字第305 號裁定令入戒治處所施以強制戒治，於
      89年9 月28日戒治期滿，再於91年間因違反毒品危害防制
      條例之施用第二級毒品安非他命案件，經依本院91年度毒
      聲字第576 號裁定令入戒治處所施以強制戒治，於92年9
      月1 日戒治期滿，有臺灣高等法院被告全國前案紀錄表、
      臺灣新竹地方法院檢察署被告刑案資料查註紀錄等件在卷
      可證。
（四）綜上，事證已臻明確，被告於強制戒治執行完畢釋放後5
      年內再度3 次施用第二級毒品安非他命之犯行堪予認定，
      自應依法論科。
三、論罪及科刑之審酌：
（一）所犯罪名：
      被告3 次施用第二級毒品安非他命，所為均係犯毒品危害
      防制條例第10條第2 項之施用第二級毒品罪。其3 次持有
      第二級毒品安非他命後，進而施用，其持有第二級毒品之
      低度行為，應為3 次施用之高度行為所吸收，均不另論其
      持有第二級毒品罪，且被告所犯上開3 罪間，犯意各別，
      行為互殊，應分論併罰。
（二）累犯：被告有如事實欄一所載之前案紀錄，有臺灣新竹地
      方法院檢察署刑案資料查註紀錄表及臺灣高等法院被告前
      案紀錄表各1 份在卷可供參考，其受有期徒刑之執行完畢
      後，5 年之內故意再本件有期徒刑以上刑之3 罪，均為累
      犯，應均依刑法第47條第1 項規定加重其刑。
（三）量刑：爰審酌被告素行不佳，接受觀察勒戒、強制戒治後
      ，仍數度施用毒品經法院判刑入監，顯然自制力極為薄弱
      ，惟念其所為僅戕害自己身心健康，且犯罪手段、情節、
      施用毒品之次數及所生危害均尚非重大，犯罪後已於本院
      審理時坦承犯行，態度尚稱良好等一切情狀，分別量處如
      主文所示之刑，並定其應執行之刑，以示懲儆。
據上論斷，應依刑事訴訟法第273條之1第1項、第299條第1項前
段，毒品危害防制條例第10條第2 項，刑法第11條前段、第47
條第1 項、第51條第5 款，判決如主文。
本案經檢察官王唯怡到庭執行職務。
中    華    民    國    97    年    4     月    11    日
                  刑事第三庭    法    官  賴淑敏
以上正本證明與原本無異。
如不服本判決應於收受本判決後10日內向本院提出上訴書狀，上
訴書狀應敘述具體理由。上訴書狀未敘述上訴理由者，應於上訴
期間屆滿後20日內補提理由書狀於本院 (均須按他造當事人之人
數附繕本 )「切勿逕送上級法院」。
中    華    民    國    97    年    4     月    11    日
                                書 記 官  劉亭筠
附錄本案論罪科刑法條：
毒品危害防制條例第10條第2 項：
施用第二級毒品者，處三年以下有期徒刑。


司法院資訊處製作；財團法人民間司法改革基金會備份。
